【裁判字號】    99,易,812
【裁判日期】    991006
【裁判案由】    竊盜
【裁判全文】
臺灣彰化地方法院刑事判決               99年度易字第812號
公  訴  人  臺灣彰化地方法院檢察署檢察官
被      告  丙○○
上列被告因竊盜案件，經檢察官提起公訴（99年度撤緩偵字第90
號、99年度偵字第7333號），本院判決如下：
    主  文
丙○○攜帶兇器竊盜，處有期徒刑陸月，如易科罰金，以新臺幣
壹仟元折算壹日，扣案之鐮刀壹把沒收；又竊盜，處拘役肆拾日
，如易科罰金，以新臺幣壹仟元折算壹日。
    犯罪事實
一、丙○○基於意圖為自己不法所有之犯意，分別為下列犯行：
（一）於99年3 月30日凌晨2 時20分許，攜帶足供作兇器使用之
      鐮刀1 把，騎乘車牌號碼KUM-815 號機車，前往彰化縣芳
      苑鄉○○○段1 之565 地號土地，以該鐮刀割取甲○○所
      種植之花椰菜6 顆（市價共約新臺幣【下同】240 元）得
      手。
（二）另於99年4 月11日上午6 時許，騎乘車牌號碼KUM- 81 5
      號機車，行經彰化縣芳苑鄉○○段第5-2782號農田，見乙
      ○○在該農田裡挖蘆筍而不注意之機會，徒手竊取乙○○
      先前已挖取而擺放在農田邊之蘆筍（重量約1.5 公斤，價
      值約120 元，未扣案），得手後立即騎乘上開機車逃逸。
      嗣於99年3 月30日凌晨3 時10分許，當場為警查獲，並扣
      得上開鐮刀1把及花椰菜6棵（已由被害人領回）；又於99
      年4月30日為乙○○前往警局報案並指認出丙○○，而悉
      全情。
二、案經甲○○訴由彰化縣警察局芳苑分局報告臺灣彰化地方法
    院檢察署檢察官偵查起訴。
    理  由
一、查本案全部卷證，公訴人、被告均不爭執其證據能力，本院
    復衡以該等供述及非供述證據作成時之情況，應為適當，是
    可認後述所引用證據之證據能力均無疑義，合先敘明。
二、訊據被告丙○○對上開犯罪事實均坦承不諱，並經被害人甲
    ○○、乙○○於警詢時指述綦詳，此外，復有指認犯罪嫌疑
    人紀錄表、扣押物品目錄表、贓物認領保管單、車籍查詢-
    基本資料詳細畫面、現場暨贓証物照片共9張在卷可稽，此
    外，並有扣案之鐮刀1把在卷可資佐證，足認被告之自白與
    事實相符，其上開竊盜犯行堪予認定。
三、按刑法第321 條第1 項第3 款所謂之兇器，其種類並無限制
    ，凡客觀上足對人之生命、身體、安全構成威脅，具有危險
    性之兇器均屬之（最高法院79年台上字5253號判例參照）。
    查本件扣案之鐮刀1 把係金屬製品，有扣押物照片在卷可稽
    ，其質地堅硬，被告攜之竊取財物，客觀上對人之生命、身
    體、安全足以構成威脅，而具有危險性，自屬兇器。是核被
    告所為，分別係犯刑法第321 條第1 項第3 款之攜帶兇器竊
    盜罪及同法第320 條第1 項之竊盜罪。被告所犯上開2 罪，
    犯意各別，行為有異，應予分論併罰。爰審酌被告竊取財物
    ，漠視他人權益，惟所竊之物價值非高，且花椰菜6顆已由
    被害人取回，造成損失尚微，犯後坦承犯行，及其犯罪之動
    機、目的、手段等一切情狀，分別量處如主文所示之刑，並
    均諭知易科罰金之折算標準。扣案之鐮刀1把為被告所有，
    且係供被告犯罪所用之物，應依刑法第38條第1項第2款宣告
    沒收如主文所示。
據上論斷，應依刑事訴訟法第299 條第1 項前段，刑法第321 條
第1 項第3 款、第320 條第1 項、第41條第1 項前段、第38條第
1 項第2 款，刑法施行法第1 條之1 第1 項、第2 項前段，判決
如主文。
本案經檢察官賴志盛到庭執行職務。
中    華    民    國    99    年    10    月    6     日
                  刑事第五庭  法  官  王奕勛
以上正本證明與原本無異。
如不服本判決應於收受判決後10日內向本院提出上訴書狀，並應
敘述具體理由；其未敘述上訴理由者，應於上訴期間屆滿後20日
內向本院補提理由書（均須按他造當事人之人數附繕本）「切勿
逕送上級法院」。
告訴人或被害人對於判決如有不服具備理由請求檢察官上訴者，
其上訴期間之計算係以檢察官收受判決正本之日期為準。
中    華    民    國    99    年    10    月    13    日
                              書記官  戴國安
附錄本案論罪科刑法條全文：
中華民國刑法第321條
（加重竊盜罪）
犯竊盜罪而有左列情形之一者，處 6 月以上、 5 年以下有期徒
刑：
一、於夜間侵入住宅或有人居住之建築物、船艦或隱匿其內而犯
    之者。
二、毀越門扇、牆垣或其他安全設備而犯之者。
三、攜帶兇器而犯之者。
四、結夥三人以上而犯之者。
五、乘火災、水災或其他災害之際而犯之者。
六、在車站或埠頭而犯之者。
前項之未遂犯罰之。
中華民國刑法第320條
（普通竊盜罪、竊佔罪）
意圖為自己或第三人不法之所有，而竊取他人之動產者，為竊盜
罪，處5  年以下有期徒刑、拘役或 5 百元以下罰金。
意圖為自己或第三人不法之利益，而竊佔他人之不動產者，依前
項之規定處斷。
前二項之未遂犯罰之。

司法院資訊處製作；財團法人民間司法改革基金會備份。
